# 认缴制下的投资损失

提问人：安好 时间：2019-08-27 17:21:43
请教陈版及各位老师，认缴制下未实际出资（尚未超过出资期限），如果被投资方亏损，权益法下投资方需要按认缴出资比例确认亏损吗？谢谢

回答人：chenyiwei
考虑以下因素：
1 、各方股东约定按何种比例分享收益、分担亏损；
2 、被投资方是否可能发生资不抵债情形，导致本企业必须向其提供财务支持等方式承担损失，从而构成一项现时义务。